Inventaris van het archief van de Nederlandse Algemene Keuringsdienst (NAK) voor Zaaizaad en Pootgoed van Landbouwgewassen, 1924-1997
Nationaal Archief, Den Haag
- Stukken naar inhoud beschreven, B
  - Organisme, B.1
    - Statuten, voorschriften en reglementen, B.1.2
      - Wijzigen en aanvullen van de reglementen voor de aangeslotenen van de NAK, keurings- en huishoudelijke reglementen, alsmede van de stamselectiebedrijven en de statuten van de NAK, 1965-1966; 529; 1 omslag
      - Reglementen van de Tuchtrechtcommissies, de Stamselectiebedrijven, de Aangeslotenen bij de NAK, de handel door middel van depothouders, alsmede de Statuten van de NAK en een overzicht van de per 1 mei 1968 van kracht zijnde statuten en reglementen van de NAK, 1967-1970; 131; 1 omslag
      - Wijzigen van de algemene en bijzondere voorschriften van de NAK, 1969; 129; 1 omslag
      - Tweede ontwerp van nieuwe NAK-Statuten na de verwerking van het commentaar van de Minister van Landbouw en Visserij, 1969; 133; 1 omslag
      - 'Model voor een nieuw huishoudelijk reglement van een keuringsdienst' voor de regionale keuringsdiensten, 1969; 1331; 1 omslag
      - Model voor nieuwe statuten van een keuringsdienst, 1969; 1330; 1 omslag
        Nota bene: Dit is bedoeld als model voor de regionale keuringsdiensten om hun nieuwe statuten op te baseren.
      - Aanwijzingen van het dagelijks bestuur betreffende de keuring van pootaardappelen oogst 1969, 136; 1 omslag
        Nota bene: Stukken zijn aan elkaar bevestigd door middel van een ponsniet.
      - Eerste ontwerp van een nieuw Huishoudelijk Reglement van de NAK zoals aanvaard door het bestuur van de NAK op 2 juli 1969, 132; 1 omslag
      - Herziene NAK statuten, zoals aanvaard door het bestuur van de NAK op 22 april 1969, 1329; 1 omslag
      - Ontvangen van voorstellen van de regionale keuringsdiensten en derden inzake het wijzigen van de statuten, keuringsreglementen en huishoudelijke reglementen van de centrale NAK, alsmede goedkeuringen van het Ministerie van Landbouw en Visserij, 1979-1980, 1988-1990; 923; 1 omslag
      - Goedkeuren van de aanvullende keuringsvoorschriften van de Stichting Keuringsdienst Friesland-Groningen en de Stichting Keuringsdienst Noordzeepolders, 1980; 1344; 1 omslag
    - Samenwerking, B.1.3
      - Notulen en vergaderstukken van een vergadering van de secretarissen van de keuringsdiensten, 1933-11-18; 376; 1 omslag
      - (Notulen en) vergaderstukken van onderlinge besprekingen van het secretariaat van de NAK met de directeuren van de gewestelijke keuringsdiensten, 1951-1973, 1979-1992; div.nrs.; 30 omslagen
        - 1951-05-30- 1952-03-07, 110
        - 1952-06-05- 1953-01-16, 111
        - 1953-06-08- 1955-01-20, 112
        - 1957-01-14- 1960-01-12, 48
        - 1960-06-01- 1961-04-26, 49
        - 1961-05-10- 1961-12-11, 50
        - 1962-12-14- 1962-03-22, 51
        - 1963-03-27- 1964-08-23, 52
        - 1965-01-08- 1965-12-20, 53
        - 1966-04-28- 1967-04-25, 47
        - 1967-08-07- 1968-02-20, 54
        - 1968-08-29- 1968-12-03, 55
        - 1969-12-15- 1971-01-14, 56
        - 1971-05-12- 1971-11-08, 44
        - 1972-02-01- 1972-03-13, 45
        - 1972-06-06- 1973-05-22, 46
        - 1978-06-01- 1979-04-05, 1334
        - 1979-07-09- 1980-04-23, 1332
        - 1981-05-25- 1982-03-24, 1301
        - 1982-07-13- 1983-03-01, 1267
        - 1983-07-04- 1984-03-12, 1284
        - 1984-05-03- 1985-03-22, 421
        - 1985-06-03- 1986-03-19, 1272
        - 1986-05-28- 1987-01-14, 1257
        - 1987-05-11- 1988-05-02, 1265
        - 1988-10-06- 1989-04-26, 409
        - 1989-10-03- 1990-04-27, 402
        - 1991-01-17, 858
        - 1991-09-25, 177
        - 1992-09-30, 155
          Nota bene: Bevat alleen de vergaderstukken.
      - (Vergader)stukken van de overleggen van de NAK en de NDALTP inzake de keuring van landbouwgewassen in het Nederlands-Belgische grensgebied en het vervoer van nog niet definitief geplombeerd teeltmateriaal van Nederland naar Belgie en omgekeerd, 1970-1971; 1337; 1 omslag
        Nota bene: De NDALTP staat voor de Nationale dienst voor Afzet van Land- en Tuinbouwprodukten en vormde de Belgische zusterorganisatie van de NAK.
      - Notulen van gezamenlijke vergaderingen van het bestuur met het dagelijks bestuur van de NAK, de Stichting Keuringsdienst Noordoostpolder en Flevoland en de Stichting Keuringsdienst Noordzeepolders, 1976-1977; 64; 1 omslag
      - Notulen van de Contactbijeenkomsten met de Plantenziektekundige Dienst, georganiseerd door de NAK, 1978-1980; 748; 1 omslag
      - Notulen en vergaderstukken van een gezamenlijke vergadering van de dagelijkse besturen van de Stichting Keuringsdienst Delta-Nederland en Stichting Keuringsdienst het Grote Rivieren-gebied, 1983; 654; 1 omslag
      - Notulen en vergaderstukken van vergaderingen van de voorzitters en secretarissen van de dagelijkse besturen van de regionale keuringsdiensten, 1984-1993; 916; 1 omslag
        Nota bene: Ook wel 'Voorzittersoverleg' genoemd. Bevat de notulen van vijf vergaderingen verspreid over de looptijd van het dossier, het is geen serie.
      - Vergaderstukken van een bijeenkomst van de NAK met de voorzitters en directies van de Keuringsdiensten Friesland-Groningen, Noordoost-Nederland, Noordzeepolders en Rivieren-Delta-Nederland, 1988; 343; 1 omslag
      - Vergaderstukken voor een gesprek van het dagelijks bestuur van de NAK met de organisaties van het bedrijfsleven en de keuringsdiensten van de NAK, 1991; 400; 1 omslag
      - Notulen van een bespreking tussen het dagelijks bestuur van de NAK met het dagelijks bestuur van de Stichting Keuringsdienst Noorzeepolders, 1991; 1310; 1 stuk
      - Notulen en vergaderstukken van een overleg tussen de dagelijkse besturen van de keuringsdiensten Friesland-Groningen, Noordoost-Nederland, Noordzeepolders en Rivieren-Delta-Nederland, 1992; 328; 1 omslag
      - Vergaderstukken van een gezamenlijke vergadering van het dagelijks bestuur van de NAK met het bestuur van de Stichting Zaaizaadonderzoek en het bestuur van de Stichting Proef- en Controlebedrijf, 1993; 153; 1 omslag
    - Financiën, B.1.4
      - Accountantscontrole inzake de jaarrekeningen van de NAK over de jaren 1932-1933 tot en met 1933-1934, 641; 1 omslag
        Nota bene: Een boekjaar van de NAK loopt vanaf mei tot en met april het opvolgend jaar.
      - Nota 'Advies automatisering van de technische en financiële administratie in de pootaardappelensector', 1978; 502; 1 stuk
      - Vergaderstukken van de Financiële Commissie van de NAK, 1978-1989; div.nrs.; 15 omslagen
        - 1978-08-31- 1978-11-17, 429
        - 1979-01-17- 1979-03-21, 430
        - 1979-05-07- 1979-11-26, 138
        - 1980-01-21- 1980-03-24, 139
        - 1981-05-27- 1982-04-21, 507
        - 1982-10-19- 1983-04-27, 416
        - 1983-09-27- 1984-01-17, 457
        - 1984-02-14- 1984-05-17, 1291
        - 1985-01-17- 1985-03-11, 1293
        - 1985-10-01- 1986-04-18, 1274
        - 1986-10-02- 1987-02-24, 1225
        - 1987-10-29- 1988-03-17, 449
        - 1988-05-11- 1988-12-02, 867
        - 1989-01-19- 1989-04-06, 868
        - 1989-05-10- 1989-10-25, 360
      - Begroting van de NAK over het boekjaar 1979-1980, 24; 1 stuk
      - Jaarrekening 1988 van de Stichting Proef- en Controlebedrijf van de NAK, 1989; 723; 1 stuk
      - Jaarrekening 1988-1989 van de NAK, 724; 1 stuk
      - Jaarrekening 1988-1989 van de Stichting Pensioensaanpassingsfonds van de NAK en de keuringsdiensten van de NAK, 722; 1 stuk
      - Financiële verslagen van de Stichting Proef- en Controlebedrijf NAK over de jaren 1989 tot en met 1991-1992, 1989-1992; 346; 1 omslag
      - Verslagen van bezoeken van en aan de NAK van de Fédération Nationale de Producteurs de Plants de Pommes de Terre, de Nederlandse Vereniging van Graszodenkwekers (NVG) en aan het Station Fédérale de Recherches Agronomique de Changin, 1978-1979; 772; 1 omslag
      - Financiële verslagen van de Stichting Zaaizaadonderzoek van de NAK over de jaren 1989-1990 tot en met 1990-1991, 345; 1 omslag
      - Financiële verslagen van de Stichting Nederlandse Algemene Keuringsdienst voor Zaaizaad en Pootgoed van Landbouwgewassen over de jaren 1989-1990 tot en met 1991-1992, 1990-1992; 344; 1 omslag
      - Financieel verslag van de Stichting Pensioenaanpassingsfonds van de NAK over het jaar 1990-1991, 353; 1 omslag
    - Personeel, B.1.5
      - Instructie inzake de rechten en plichten van de secretaris van de NAK, 1932; 383; 1 stuk
      - Vergaderstukken van de Administratiecommissie, 1983-1992; div.nrs.; 9 omslagen
        - 1983-07-15- 1984-04-04, 456
        - 1984-06-05- 1985-03-22, 1292
        - 1985-06-04- 1986-03-19, 1273
        - 1986-05-28- 1987-04-19, 1250
        - 1987-06-19- 1988-04-26, 450
        - 1988-06-07- 1988-11-21, 865
        - 1989-01-30- 1989-04-10, 866
        - 1990-06-11- 1991-03-06, 925
        - 1992-06-10- 1992-12-17, 924
      - Notulen en (vergader)stukken van de Centrale Ondernemingsraad (in oprichting), alsmede van overleg tussen de commissie Arbeidsvoorwaarden en Financiën en de Centrale Ondernemingsraad, 1988-1992; 683; 1 omslag
      - Notulen en stukken van een overlegvergadering van de commissie Arbeidsvoorwaarden en Financiën met de Centrale Ondernemingsraad van de NAK, 1989; 915; 1 omslag
      - Vergaderstukken van vergaderingen van de commissie Arbeidsvoorwaarden en Financiën, 1989-1993; div.nrs.; 6 omslagen
        - 1989-11-16- 1989-12-18, 361
        - 1990-01-18- 1990-05-17, 813
        - 1990-07-04- 1991-04-23, 827
        - 1991-06-21- 1991-10-14, 141
        - 1991-11-14- 1991-12-10, 142
        - 1992-02-11- 1993-04-20, 143
      - Notulen van vergaderingen van de commissie Arbeidsvoorwaarden en Financiën, 1992-1993; 738; 1 omslag
      - Concepten van het sociaal plan, de organisatiebeschrijving en een formatieplan van de NAK in het kader van de reorganisatie, 1993; 1315; 1 omslag
  - Taakuitoefening, B.2
    - Keuringsvoorschriften en -beleid, B.2.1
      - Voorlopige algemene keuringsvoorschriften van de NAK, alsmede wijzigingen, 1932-1933; 381; 1 omslag
      - Voorstellen tot wijziging van de keuringsvoorschriften van de NAK voor Pootaardappelen, 1956-1994; 694-700; 7 omslagen
        Nota bene: Omslagen niet vervangen omdat het papier zelf ook niet zuurvrij is.
        - 1956 jan.-1964 nov., 694
        - 1967 okt.-1970 nov., 695
        - 1971 nov.-1975 okt., 696
        - 1977 okt.-1979 mrt., 697
        - 1979 okt.-1983 okt., 698
        - 1984 okt.-1990 okt., 699
        - 1991 okt.-1994 okt., 700
      - Modellen voor labelcertificaten, inleggers, labels, certificaten, keuringsverklaringen, geleidebiljetten, sluitzegels en foto's van plombes, 1958-1984; 1355-1358; 4 omslagen
        Nota bene: Met hiaten. Afwijkende formaten, in aparte doos opgeborgen.
        - 1958-1961, 1355
        - 1967-1972, 1356
        - 1975-1796, 1357
        - 1979-1984, 1358
      - Voorstellen tot wijziging van de algemene en bijzondere keuringsvoorschriften van de NAK, 1965-1972; 1335-1336; 2 omslagen
        Nota bene: Met hiaten
        - 1964-1967, 1335
        - 1968-1972, 1336
      - Serie numeriek geordende stukken inzake de herkenning en het bestrijdingsbeleid van de aardappelziekte PHOMA, 1969-1982; 742-747; 6 omslagen
        Nota bene: De schimmel P. exigua var. foveata komt in koele klimaten voor en veroorzaakt een sterk uitbreidend droogrot, dat als gangreen of Phoma bekend staat. Met hiaten.
        - Nummers 1-2001969-1975, 742
        - Nummers 201-3001974-1975, 743
        - Nummers 301-4001975-1977, 744
        - Nummers 401-5001976-1977, 745
        - Nummers 501-6001977-1979, 746
        - Nummers 601-7501981-1982, 747
      - Handleidingen voor de partijkeuring en certificering van pootaardappelen, 1972-1985; 760, 769; 2 omslagen
        - 1972-1978, 769
        - 1979-1980, 1985, 760
      - Aanwijzingen voor de partijkeuring van pootaardappelen, 1972-1987; 761, 770-771; 3 omslagen
        - 1972-1976, 770
        - 1977-1978, 771
        - 1979-1987, 761
      - Uitvoeren van onderzoek naar bacterieziekten bij pootaardappelen door het proefbedrijf en de laboratorium van de NAK en de wijze van keuring van pootaardappelen hierop, 1980-1988; 766-768; 3 omslagen
        - 1980-1985, 766
        - 1986-1987, 767
        - 1988, 768
      - Ontvangen van wijzigingsvoorstellen van de Nederlandse Kwekersbond en de Stichting Keuringsdienst Noordzeepolders inzake het keuringsreglement van de NAK, 1984; 425; 1 omslag
      - Voorstellen tot wijziging van de keuringsvoorschriften voor Granen, 1989 okt.-1990 okt.; 371; 1 omslag
      - Voorstellen tot wijziging van de keuringsvoorschriften voor Groenvoedergewassen, 1989 okt.-1990 okt.; 339; 1 omslag
      - 'Nota inzake de nakontrole' in het kader van de betrouwbaarheid voor laboratoriumtoetsen op levend materiaal, 1991; 369; 1 stuk
      - Vergaderstukken van de vergaderingen van de ELISA, 1988-1992; div.nrs.; 5 omslagen
        Nota bene: ELISA is een door de NAK ontwikkelde methode om het zaad- en pootgoed te keuren op ziekte en/of parasieten. Met hiaten.
        - 1988-09-26- 1988-12-22, 853
        - 1990-07-31- 1991-04-26, 869
        - 1991-05-28- 1991-07-03, 166
        - 1991-09-24- 1992-01-21, 164
        - 1992-02-20- 1992-05-21, 165
      - Ontvangen van goedkeuring van het ministerie van Landbouw, Natuurbeheer en Visserij voor de wijziging van diverse keuringsvoorschriften, 1992-1993; 154; 1 omslag
      - 'Herziening keuringsvoorschriften Pootaardappelen', 1993 [ca.]; 374; 1 stuk
    - Proef- en controlebedrijf van de NAK, B.2.2
      Nota bene: In de jaren vijftig en zestig draagt het proef- en controlebedrijf de naam 'Dr. J.G. Oortwijn Botjes-Hoeve’. In de latere archiefstukken uit de jaren tachtig en negentig is deze benaming niet meer aangetroffen.
      - Oprichtingsstatuten van de Stichting Proef- en Controlebedrijf NAK, 1952; 1300; 1 stuk
        Nota bene: Het betreft een kopie.
      - Toespraken gehouden ter ere van een bezoek van Prins Bernhard aan het Proef- en Controlebedrijf van de NAK, 1954; 917; 1 omslag
      - Gidsen van het proef- en controlebedrijf van de NAK, 1958-1964; 609-610; 2 omslagen
        - 1958-1960, 609
        - 1961-1964, 610
      - 'Nota over de proef- en controlevelden van NAK en keuringsdiensten' inzake de efficiency van de uitvoering van de keuringstaak van de NAK, 1978; 384; 1 stuk
      - Vergaderstukken van de vergaderingen van de commissie van Advies en Bijstand van het Proef- en Controlebedrijf, 1978-1992; div.nrs.; 13 omslagen
        - 1978-06-12- 1979-04-24, 1316
        - 1979-06-14- 1980-04-02, 436
        - 1981-05-11- 1982-03-19, 1322
        - 1982-05-18- 1983-02-25, 1231
        - 1983-06-02- 1984-02-23, 1276
        - 1984-05-25- 1984-11-26, 1285
        - 1985-03-18- 1986-02-17, 1239
        - 1986-05-22- 1987-01-19, 452
        - 1987-05-15- 1988-02-19, 1266
        - 1988-05-09- 1989-02-16, 851
        - 1989-06-05- 1989-11-15, 798
        - 1990-10-15- 1990-11-30, 861
        - 1991-06-03- 1992-02-22, 159
      - Wijzigen van de statuten van de Stichting Proef- en Controlebedrijf van de NAK, 1979; 1346; 1 omslag
      - Notulen en vergaderstukken van vergaderingen van het bestuur van de Stichting Proef- en Controlebedrijf van de NAK met de Commissie van Advies en Bijstand, 1978-1979, 1988; div.nrs.; 3 omslagen
        - 1978-10-17, 1319
        - 1979-06-26- 1979-10-25, 437
        - 1988-07-06, 852
      - (Notulen en) vergaderstukken van het bestuur van de Stichting Proef- en Controlebedrijf NAK, 1990-1993; div.nrs.; 4 omslagen
        - Vergaderstukken en agenda1990-03-28, 442
        - Vergaderstukken1991-04-19- 1991-11-22, 156
        - Vergaderstukken1992-01-29- 1992-11-18, 1223
        - Notulen1993-01-26, 152
    - Zaaizaadonderzoek, B.2.3
      - Jaarverslag van de Stichting Zaaizaadonderzoek van de NAK over het jaar 1990-1991, 350; 1 omslag
      - Vergaderstukken van de vergaderingen van de Commissie van Advies voor Zaaizaadonderzoek, 1990-1993; div.nrs.; 3 omslagen
        - 1990-09-13, 412
        - 1991-11-20- 1992-02-18, 176
        - 1992-11-27, 1993-03-02, 157
      - (Notulen en) vergaderstukken van de vergaderingen van het bestuur van de Stichting Zaaizaadonderzoek, 1990-1993; div.nrs.; 5 omslagen
        - Agenda's en notulen1990-02-21- 1990-05-02, 441
        - Vergaderstukken1991-01-29- 1991-04-19, 860
        - Vergaderstukken1991-06-07- 1991-09-03, 175
        - Notulen en vergaderstukken1992-01-29- 1992-12-16, 1222
        - Notulen en vergaderstukken1993-01-26- 1993-03-03, 151
    - Afdeling Tuinbouwkeuringen, B.2.4
      - 'Regeling tuinbouwkeuringen bedoeld in artikel 33 van de statuten van den Nederlandschen Algemeenen Keuringsdienst' ten behoeve van de afdeling Tuinbouwkeuringen van de NAK, 1933; 382; 1 stuk
      - Notulen van de vergaderingen van de Regelcommissie voor de Tuinbouwkeuringen, 1933-06-02- 1937-10-15; 644; 1 omslag
      - Verslag van een bespreking van de technische leiders te Utrecht opgesteld door de afdeling Tuinbouwkeuringen inzake de verkregen ervaring met detailplombering van groentezaden, 1938; 1307; 1 stuk
      - Verslagen van de tweede en derde oriënteringsdagen voor Keurmeesters van Fruitgewassen, onder andere bijgewoond door bestuursleden en keurmeesters van de gewestelijke tuinbouwkeuringsdiensten, 1938; 1308; 1 omslag
    - Commissie van Beroep inzake Keuringsaangelegenheden, B.2.5
      - 'Regeling en tarief van de commissie van Beroep bedoeld in artikel 46 der statuten van de vereeniging Nederlandsche Algemeene Keuringsdienst', 1932; 379; 1 stuk
      - (Notulen en) vergaderstukken van de vergaderingen van de commissie van Beroep inzake Keuringsaangelegenheden, 1978, 1982-1993; div.nrs.; 10 omslagen
        Nota bene: Zie voor andere jaren van deze commissie de subrubriek 'Notulen en vergaderstukken' van de rubriek 'Stukken niet naar inhoud beschreven'.
        - 1978-02-03, 433
        - 1982-04-23, 1318
        - 1983-05-10- 1983-11-07, 455
        - 1984-05-15- 1984-11-02, 1290
        - 1986-06-03, 1224
        - 1988-02-23, 1245
        - 1988-06-10, 871
        - 1989-06-21, 137
        - 1991-05-23, 270
        - 1993-01-28, 438
    - Commissies en projectgroepen, B.2.6
      - Notulen (en vergaderstukken) van vergaderingen van de vaste commissie voor Pootaardappelen, 1970-1993; div.nrs.; 26 omslagen
        - 1970-05-28- 1972-08-13, 715
        - 1972-11-15- 1975-07-23, 716
        - 1975-08-01- 1977-11-15, 717
        - 1978-01-23- 1978-10-02, 718
        - 1978-11-08- 1979-02-26, 1323
        - 1979-04-11- 1979-07-24, 1324
        - 1979-09-17- 1980-04-23, 1306
        - 1980-06-17- 1982-06-14, 762
        - 1981-10-07- 1982-03-30, 1309
        - 1982-06-29- 1983-08-02, 763
        - 1983-09-12- 1984-05-11, 1282
        - 1984-06-27- 1985-03-19, 764
        - 1985-05-10- 1985-07-23, 1248
        - 1985-07-30- 1986-01-21, 1249
        - 1986-02-19- 1986-07-15, 765
        - 1986-07-22- 1987-07-07, 1258
        - 1987-07-14- 1988-03-16, 428
        - 1988-05-31- 1988-07-19, 875
        - 1988-09-28- 1989-04-05, 876
        - 1989-05-24- 1989-09-26, 357
        - 1989-11-13- 1990-05-22, 351
        - 1990-06-19- 1990-11-15, 410
        - 1991-01-24- 1991-07-16, 160
        - 1991-09-26- 1992-02-13, 161
        - 1992-05-19- 1992-07-07, 169
        - 1992-09-24- 1993-03-18, 170
      - Vergaderstukken van vergaderingen van de commissie voor Kwekersaangelegenheden, 1978-1990; div.nrs.; 9 omslagen
        - 1978-10-27, 1328
        - 1979-11-06, 43
        - 1981-11-05, 1317
        - 1982-11-04, 415
        - 1985-11-04, 1275
        - 1987-11-03, 1244
        - 1988-11-03, 870
        - 1989-11-06, 372
        - 1990-11-05, 855
      - Interimrapport over de werkzaamheden van de Structuurcommissie van de NAK inzake het geven van een duidelijke visie van de dienstverlening van de NAK, 1979; 417; 1 stuk
      - Vergaderstukken van vergaderingen van de vaste commissie voor Zaaigranen, Zaaipeulvruchten en Fijne Landbouwzaden, 1978-1993; div.nrs.; 21 omslagen
        Nota bene: Ook bekend onder de naam vaste commissie voor Zaaigranen, voor notulen zie notulen van het dagelijks bestuur van de NAK. Met hiaten.
        - 1978-05-08- 1979-02-19, 1327
        - 1979-05-14, 35
        - 1979-08-24, 36
        - 1979-11-14, 37
        - 1980-02-12, 38
        - 1981-05-18- 1982-02-24, 1311
        - 1982-05-12- 1983-02-17, 1227
        - 1983-05-18- 1984-02-21, 453
        - 1984-05-28- 1984-10-02, 1294
        - 1984-11-12- 1985-05-07, 1295
        - 1985-09-23- 1986-02-12, 1247
        - 1986-05-27- 1987-02-24, 1260
        - 1987-05-25- 1988-02-17, 1242
        - 1988-05-16- 1988-09-27, 872
        - 1988-11-16- 1989-02-21, 873
        - 1989-05-25- 1989-11-14, 358
        - 1991-05-15- 1991-09-19, 162
        - 1990-02-16- 1990-05-22, 856
        - 1990-09-20- 1991-02-20, 857
        - 1991-11-21- 1992-05-12, 163
        - 1992-11-17- 1993-02-24, 171
      - Vergaderstukken van vergaderingen van de vaste commissie voor Groenvoedergewassen, 1978-1993; div.nrs.; 21 omslagen
        - 1978-05-08- 1979-04-19, 1325
        - 1979-05-14, 39
        - 1979-08-24, 40
        - 1979-11-14, 41
        - 1980-02-12, 42
        - 1981-05-20- 1982-02-24, 1312
        - 1982-05-24- 1983-02-23, 1226
        - 1983-05-04- 1984-02-15, 454
        - 1984-11-13- 1985-05-07, 1296
        - 1985-05-16- 1985-10-02, 1297
        - 1985-10-03- 1986-04-15, 1246
        - 1986-09-30- 1987-02-17, 1259
        - 1987-05-14- 1988-02-10, 1243
        - 1988-05-11- 1989-02-14, 874
        - 1989-05-08- 1990-02-19, 370
        - 1990-05-07- 1990-10-04, 411
        - 1990-11-15, 354
        - 1991-03-07- 1991-11-15, 254
        - 1992-01-09, 1992-03-27, 269
        - 1992-10-02, 355
        - 1992-11-20- 1993-03-10, 356
      - Vergaderstukken van vergaderingen van de commissie voor Technische Adviezen voor Groenvoedergewassen van de NAK, 1979-1983; 1228; 1 omslag
        Nota bene: Deze commissie vergaderde een keer per jaar. Met hiaten.
      - Vergaderstukken van vergaderingen van de commissie voor Technische Adviezen voor Zaaigranen, Zaaipeulvruchten en Fijne Landbouwzaden van de NAK, 1979-1983; 1229; 1 omslag
      - Vergaderstukken van vergaderingen van de commissie voor Technische Adviezen voor Pootaardappelen, 1979-1983; 1230; 1 omslag
      - Vergaderstukken van de vergaderingen van de projectgroep Zaaizaden, 1982-05-04- 1983-10-05; 1278; 1 omslag
      - Vergaderstukken van de projectgroep Pootaardappelen van de NAK, 1982-1991; div.nrs.; 6 omslagen
        - 1982-11-24- 1983-03-04, 1277
        - 1983-11-09- 1984-02-22, 1286
        - 1984-10-09- 1985-03-19, 413
        - 1988-11-11, 391
        - 1989-10-29- 1990-02-13, 799
        - 1990-10-10- 1991-03-21, 862
      - Vergaderstukken van de projectgroep Groenvoeders van de NAK, 1984-1991; div.nrs.; 4 omslagen
        - 1984-09-05- 1985-03-12, 397
        - 1986-03-03, 1240
        - 1988-09-29- 1988-12-15, 393
        - 1990-10-08- 1991-03-07, 863
      - Vergaderstukken van de projectgroep Granen van de NAK, 1984-1991; div.nrs.; 5 omslagen
        - 1984-08-21- 1985-03-26, 414
        - 1986-06-17- 1986-12-09, 451
        - 1986-03-11- 1986-04-09, 1241
        - 1988-09-29- 1988-12-15, 392
        - 1991-02-26, 864
    - PR en voorlichting, B.2.7
      - Persberichten, circulaires en instructies inzake de denaturatie van goedgekeurde pootaardappelen, 1938-1940; 380; 1 omslag
        Nota bene: Onder denaturatie wordt het ongeschikt maken voor consumptie verstaan.
      - Circulaires van de NAK aan de regionale keuringsdiensten, 1978-1986; div.nrs.; 6 omslagen
        Nota bene: In deze periode werden de circulaires nog niet gecodeerd op naam van de vaste commissies van de NAK.
        - Nummers 1-501978-1979, 1321
        - Nummers 1-381979-1980, 1326
        - Nummers 1-341981-1982, 1302
        - Nummers 1-431982-1983, 1268
        - Nummers 1-351984-1985, 423